Inventaris van het archief van de Directie voor de Emigratie van het Ministerie van Sociale Zaken en Werkgelegenheid, (1933) 1945 - 1994
Nationaal Archief, Den Haag
- STUKKEN BETREFFENDE BIJZONDERE ONDERWERPEN, 2
  - Taakuitvoering, 2.3
    - Remigratie en minderheden(beleid), algemeen, 2.3.2
      - Minderhedenbeleid, 2.3.2.2
        - Onderzoeken in het kader van het minderhedenbeleid., 1980 - 1991; 938-945; 5 pakken en 5 omslagen
          - Diverse onderzoeken. 1980 - 1991, 938-943; 2 pakken en 2 omslagen
            - - Notitie Basisremigratiesubsidieregeling, - Minderhedenbeleid in Nederland (achtergrondstudie); - Remigratieregeling met betrekking tot Italianen; - Feitenonderzoek naar het minderhedenbeleid; - Correspondentie aangaande diverse onderzoeken IPSO FACTO. 1986 - 1987; 939; pak
            - - Onderzoek van de ervaringen van 55+-remigranten, - De sociaal-economische positie van vluchtelingen en asielzoekers in Nederland. 1986 - 1987; 940; omslag
            - - Interim-rapport inzake remigratievoorlichting, - Onderzoekrapport De positie van Chinezen in Nederland. 1988; 941; omslag
            - - Turkse vrouwen en de remigratieregelingen, - Arubaanse remigranten toegerust; - Jongerenplan Marokko. 1989 - 1991; 942; pak
              Handelingen: 113 (113): 47
            - Eindrapport De remigratie onder Turken en Marokkanen. 1991, 943; stuk
          - Feitenonderzoek naar de voor het minderhedenbeleid relevante begrotingsartikelen. 1986 - 1987, 944; pak
          - Onderzoeksvoorstellen en offertes voor een onderzoek naar de effecten van openstelling van de remigratieregeling 1985 voor Surinaamse Nederlanders. 1988 - 1989, 945; omslag
            Opmerkingen: Bevat geen eindrapport. Bewaren?
        - Minderhedenbeleid ten aanzien van diverse landen., 1980 - 1994; 946-956; 7 omslagen
          - Italië. 1987 - 1988, 946; omslag
          - Marokko. 1984 - 1992, 947-948
            - 1984-1988, 947; omslag
            - 1989-1992, 948; pak
          - Nederlandse Antillen. 1984 - 1994, 949; omslag
          - Spanje. 1985 - 1988, 950; omslag
          - Suriname. 1980 - 1992, 951-953
            - 1980-1989, 951; pak
            - 1989-1990, 952; pak
            - 1990-1992, 953; pak
          - Suriname en de Nederlandse Antillen. 1982 - 1984, 954; omslag
            Bevat tevens stukken aangaande regelingen voor remigratie van vluchtelingen en asielgerechtigden.
          - Turkije. 1985 - 1994, 955-956
            - 1985-1986, 955; omslag
            - 1989-1994, 956; pak
        - Conceptnota Minderhedenbeleid., 1981; 957; pak
        - Minderhedenbeleid:, 1981 - 1983; 958; omslag
          - Besteding van extra 30 miljoen voor het minderhedenbeleid
          - 2e concept Hoofdlijnen Minderhedenbeleid, te behandelen in ICM-vergadering d.d. 15 juli 1982
          - Behandeling van de Minderhedennota in de Tweede Kamer
          Handelingen: 134A (134A): 277
        - Intensivering van het minderhedenbeleid., 1982; 959; omslag
        - Minderhedenbeleid:, 1982 - 1983; 960; omslag
          - Vragen van de Tweede Kamerfracties ter voorbereiding van de UCV inzake het Minderhedenbeleid op 26 januari 1983
          - Voor Internationaal Samenwerken (V.I.S.)
          - Bewindsliedenoverleg
          - Financiering van de remigratie van allochtonen/niet-Surinamers resp. heremigratie naar een derde land
          Handelingen: 113 (113): 15; 134A (134A): 7
        - Voorbereiding van de Nota Minderhedenbeleid:, 1983; 961; pak
          - Conceptbeleidsnota Beleids- en werkprogramma 1983 - 1987 Welzijn Antillianen en Surinamers
          - Extra middelen voor remigratie in 1983 uit de begroting van Binnenlandse Zaken voor de minderheden
          - Behandeling van de Minderhedennotatekst in de ICM-vergadering
          - Advies aan de Ministerraad inzake voorstellen besproken in de welzijnsraad
          - Standpunt van de minister van BiZa inzake een ICM-advies
          - Ministerraad
          - Verdeling van extra gelden ten behoeve van de Minderhedennota
        - Minderhedenbeleid. Remigratienotitie., 1984; 962; omslag
        - Minderhedenbeleid (asielgerechtigden/vluchtelingen):, 1984; 963; omslag
          - Bewindsliedenoverleg inzake UCV-remigratie
          - Advies van de Sociale Verzekeringsraad
          - Substructuur van de Interdepartementale Coördinatiecommissie Minderheden Beleid
          - Stand van zaken met betrekking tot remigratie leden etnische minderheden
        - Minderhedenbeleid ten aanzien van internationale organen., 1984 - 1989; 964-969; 3 pakken en 3 omslagen
          - Raad van Europa. 1984 - 1989, 964-968
            - Algemeen. 1987 - 1989, 964; omslag
            - Rapporten naar aanleiding van conferenties. 1984 - 1987, 965-967
              - Diverse conferenties. 1984 - 1986, 965; pak
              - Diverse conferenties. 1987, 966; pak
              - Derde Ministersconferentie voor Migratiezaken in mei 1987. 1987, 967; pak
            - Voorbereiding van de Nederlandse bijdrage voor de Derde Ministersconferentie voor Migratiezaken in mei 1987. 1986 - 1987, 968; omslag
          - EEG en OESO. 1987 - 1989, 969; omslag
        - Minderhedenbeleid; Algemeen., 1985 - 1988; 970; pak
        - Correspondentie met de vaste commissie voor het minderhedenbeleid inzake diverse aangelegenheden., 1988 - 1991; 971-972; 2 omslagen
          - 1988-1990, 971; omslag
          - 1989-1991, 972; omslag
      - Onderzoek en documentatie, 2.3.2.3
        - Diverse sociologische onderzoeken., 1979 - 1986; 973; pak
          Opmerkingen: V-handelingen, maar bevat een aantal wellicht interessante onderzoeken
          Handelingen: 134A (134A): 16,14
        - Onderzoek naar retourmigratie "... en toch terug."., 1980 - 1981; 974; pak
          Opmerkingen: V-handeling, maar het bijgesloten onderzoeksrapport is wellicht interessant
          Handelingen: 134A (134A): 14
        - Onderzoek naar tijdelijke emigratie en terugkeer door Frans H. Doppen., 1981 - 1984; 975-978; 4 omslagen
          - Terugkeer van remigranten cohorten 1980/1981 per 27/10/82. 1981 - 1982, 975; omslag
          - Steekproefgegevens over emigratie 1981. [1982], 976; omslag
          - Steekproefgegevens over emigratie/remigratie 1982. [1984], 977; omslag
          - Verslag van een onderzoek onder retourmigranten cohort 1980. 1984, 978; omslag
        - Onderzoek naar het belang van emigratie voor de Nederlandse volkshuisvesting., 1982 - 1983; 979; omslag
          Studie door het Centraal Planbureau in samenwerking met de Directie voor de Emigratie in opdracht van de staatssecretaris van Sociale Zaken.
        - Onderzoek Retourmigratie van Mediterranen, Surinamers en Antillianen., 1982 - 1983; 980; pak
          betreft een onderzoek van het Departementaal Orgaan voor Onderzoek en Programmering.
        - Vergaderstukken van de begeleidingscommissie van de emigratiestudie., 1982 - 1984; 981-983
          - Vergadering 1 - 7. 1982 - 1983, 981; omslag
            Opmerkingen: Is V-handeling, maar gezien ..
            Handelingen: 134A (134A): 249,14
          - Vergadering 8 - 9. 1983 - 1984, 982; omslag
          - Vergadering 10. 1984, 983; omslag
        - Ad-hocsubcommissie Remigratie van de Interdepartementale Commissie Minderheden (ICM)., 1984 - 1986; 984; omslag
        - Verstrekking en ontvangst van gegevens met betrekking tot remigranten., 1985 - 1987; 985; omslag
        - Provinciale Commissie Remigratie Overijssel:, 1985 - 1989; 986; omslag
          - Ontvangst van de nota Knelpunten en aanbevelingen remigratie
          - Evaluatie van de werkzaamheden van de PRCO
          - Remigratie-uitkering
          - Remigratiecijfers
        - Bezoeken aan en van diverse landen., 1985 - 1991; 987-988; 1 pak en 1 omslag
          - 1985-1988, 987; pak
          - 1989-1991, 988; omslag
        - Handboek Handleiding Remigratie., 1987 - 1989; 989; pak
        - Verzoek om commentaar inzake de conceptnotitie "Redenen voor het verschil in remigratie-effect tussen hotelopleidingsprojecten voor Turken en Arubanen., 1991; 990; omslag
          Betreffende notitie is niet bijgevoegd.
      - Medewerking en samenwerking, 2.3.2.4
        - Ontwikkelingen ter zake van remigratie:, 1985; 991; omslag
          - ICM-vergadering van 1 mei 1985
          - Overleg met herkomstlanden
          - Terugkeerproject Spanje van Coöperatie Cecho
        - Samenwerking met diverse instellingen op het gebied van remigratie en het minderhedenbeleid., 1985 - 1988; 992; omslag
        - Raad van Kerken:, 1986 - 1988; 993; omslag
          - Uitzettingsbeleid
          - Repatriëring van vreemdelingen zonder verblijfsvergunning
          - Studiedag voor Marokkanen
          - Brochure Retour Migratie
        - Besprekingen in het kader van gesloten culturele verdragen met Turkije en Marokko., 1988 - 1990; 994; pak
        - Het al dan niet verlenen van toestemming aan de Stichting Tenasu voor de verlenging van contracten., 1988 - 1990; 995; omslag
      - Uitvoerend, 2.3.2.5
        - Publiciteit en voorlichting, 2.3.2.5.1
          - Voorlichting inzake het remigratiebeleid., 1985 - 1988; 996; pak
          - Verschaffing van inlichtingen en verzorging van correspondentie van algemene aard., 1985 - 1989; 997; pak
          - Voorlopige Commissie van Overleg en Coördinatie inzake Voorlichting., 1985 - 1991; 998; omslag
          - Correctie van Spaanse en Griekse informatiefolders inzake de remigratieregelgeving., 1987 - 1988; 999; omslag
          - Diverse artikelen uit de Nederlandse en Marokkaanse pers inzake remigratie., 1987 - 1988; 1000; omslag
        - Speciale groepen, projecten en programma's, 2.3.2.5.2
          - Terugkeer/heremigratie van vluchtelingen en asielgerechtigden in het kader van het Netherlands Refugee Assisted Migration Programme (NERAM)., 1976 - 1985; 1001-1004; 1 pak en 3 omslagen
            - Individuele gevallen. 1976 - 1982, 1001; pak
            - Ontwikkeling van een programma ter bevordering van de heremigratie en/of terugkeer van in Nederland verblijvende vluchtelingen, asielgerechtigden en illegale vreemdelingen (NERAM). 1980 - 1981, 1002; omslag
            - NERAM-terugkeerprojecten. 1983 - 1985, 1003-1004
              - Algemeen. 1983 - 1984, 1003; omslag
              - Beleid: 1983 - 1985, 1004; omslag
                - Terugkeer naar Latijns-Amerikaanse landen
                - Toepassing van subsidieregeling ten behoeve van remigratie en heremigratie van vluchtelingen en asielgerechtigden per december 1983
                - Aanvraag voor migratiebemiddeling
                - Verzoek voor terugkeerregeling (Commissie Terugkeer)
                - Vergoeding van invoerrechten bij terugkeer
          - Terugkeerprojectenprogramma (TPP)., 1976 - 1990; 1005-1025; 11 pakken, 9 omslagen en 1 stuk
            - Beleid. 1976 - 1983, 1005; pak
            - Evaluatie van het Terugkeerprojectenprogramma (TPP). 1978 - 1982, 1006-1009; 2 pakken en 2 omslagen
              Opmerkingen: (Dossiers zonder code)
              - - Vergaderstukken, - Terms of Reference; - Coördinatie van het beleid rond etnische minderheden; - Stuurgroep Evaluatie Terugkeerprojecten. 1978 - 1979; 1006; pak
              - - Vergaderstukken van de stuurgroep Evaluatie Terugkeerprojecten, - Concept-rapport over de evaluatie van het terugkeerprojectenprogramma; - Besluit van de Interdepartementale coördinatiecommissie minderhedenbeleid, genoemd: de Commissie. 1980; 1007; pak
              - - Definitieve versie van het rapport over de evaluatie van het terugkeerprojectenprogramma, - Brochures inzake het werk van de ECT; - Onderwerp Minderhedennota; - Verdrag sociale zekerheid tussen Nederland en Turkije; - Hervestigingsprogramma buitenlandse werknemers aanbevelingen-evaluatiestudie; - NCE - Nota, Het experimentele terugkeerprojectenprogramma buitenlandse werknemers; - Uittreksels van de notulen van de Ministerraad. 1981; 1008; omslag
              - - Instelling van de Commissie van overleg ten behoeve van remigratie van buitenlandse werknemers, - Werkgelegenheidsprojecten in Joegoslavië. 1982; 1009; omslag
            - Gestructureerd overleg inzake het TPP. 1981 - 1982, 1010; omslag
              Opmerkingen: Geen oude code
            - Terugkeerprojecten per land. 1983 - 1988, 1011-1014
              - Argentinië. 1984, 1011; omslag
              - Bolivia. 1983, 1012; omslag
              - Chili. 1984, 1013; omslag
              - Republiek Vanuatu. 1983 - 1988, 1014; pak
            - Rapportages naar aanleiding van bezoeken aan terugkeerprojecten. 1985 - 1988, 1015; pak
            - Afwikkeling van het TPP. 1985 - 1990, 1016-1020
              - Algemeen. 1985 - 1988, 1016; pak
                Handelingen: 134A (134A): 369,584
              - Algemeen. 1989 - 1990, 1017; pak
              - Individuele gevallen. 1985 - 1987, 1018; omslag
              - Oprichting van de projectgroep afwikkeling TPP, alsmede vergaderstukken. 1986, 1019; omslag
              - Beëindiging van de TPP-activiteiten en de oprichting van de werkgroep overdracht TPP. 1986, 1020; omslag
            - Beroepschrift van het Nederlands Centrum Buitenland (NCB) en 522 anderen in verband met het besluit tot stopzetting van het TPP-programma. 1985 - 1990, 1021-1023; 3 pakken
              - Deel 1. 1985 - 1990, 1021; pak
              - Deel 2. 1985 - 1990, 1022; pak
              - Deel 3. 1985 - 1990, 1023; pak
            - Overdracht van TPP-activiteiten van de Stichting Nederlands Centrum Buitenlanders aan de Directie voor de Emigratie. 1987 - 1989, 1024; pak
            - Verslag van de Algemene Rekenkamer over 1987. 1988, 1025; stuk
              Hierin een gedeelte inzake de afwikkeling van het Terugkeerprojectenprogramma.
          - Remigratie van mediterranen:, 1981 - 1982; 1026; omslag
            - Onderbrenging van TPP Mediterranen bij SoZa
            - Onderzoek naar de remigratie van Surinamers en mediterranen
            - Instelling van de commissie van overleg inzake de remigratie van mediterranen
            - Remigratie met Sociale Zekerheid
            - Verdeling van de 2 miljoen extra onderzoeksgelden
          - Werkarchief van Frans H. Doppen., 1982 - 1984; 1027-1028
            - - Correspondentie Doppen met het CPB, - Interne stukken van Frans H. Doppen. 1982 - 1983; 1027; omslag
              Opmerkingen: V-handeling, maar gezien ..
            - - Emigratie Zelfstandigen (CPB), - Concepten van een historisch overzicht (CPB); - Remigratie van Antillianen/ Vluchtelingen; - Kapitaalexport bij emigratie; - Bewerking van een English summary (CPB). 1983 - 1984; 1028; omslag
          - Notities betreffende het al dan niet bijwonen van de ICARA-II conferentie inzake de hervestiging van Afrikaanse vluchtelingen binnen Afrika, hetzij in het land van herkomst hetzij in het land waar zij verblijven., 1984; 1029; omslag
          - Terugkeer van Latijns-Amerikaanse vluchtelingen., 1984 - 1988; 1030; omslag
          - Lijsten van projecten in uitvoering., 1985 - 1986; 1031; omslag
          - Vestigingsmogelijkheden in diverse landen:, 1985 - 1986; 1032; omslag
            - Marokko: automonteurs
            - Suriname: gehandicapten en drugsverslaafden
          - Remigratie Landbouwontwikkelingsproject, Grama Elsilan (Uruguay)., 1985 - 1987; 1033; pak
          - Verzoeken om financiële steun bij het opzetten van nieuwe projecten., 1985 - 1988; 1034; omslag
          - Evaluatie van de Experimentele Remigratieregeling., 1986; 1035; omslag
          - Project Nazorg L.A.V. (Remigratievoorlichting aan individuele Latijns-Amerikaanse vluchtelingen)., 1986 - 1987; 1036; omslag
            Handelingen: 113 (113): 15; 134A (134A): 584
          - Stichting project remigratie buitenlandse werknemers., 1986 - 1994; 1037-1039; 2 pakken en 1 omslag
            - 1986-1990, 1037; pak
            - 1988-1991, 1038; pak
            - 1992-1994, 1039; omslag
          - Hotelopleidingsproject voor Turkse remigranten., 1988 - 1990; 1040-1041; 1 pak en 1 omslag
            - Algemeen. 1988 - 1989, 1040; pak
            - Onderzoek naar de motieven en eindsituatie van de deelnemers aan het hotelopleidingsproject. 1989 - 1990, 1041; omslag
          - Horeca Opleidingsproject Aruba (HOPA-project)., 1989 - 1990; 1042-1044; 2 pakken en 1 omslag
            - Vergaderstukken en correspondentie. 1989, 1042; pak
            - Vergaderstukken en correspondentie. 1990, 1043; pak
            - Documentatie. 1989 - 1990, 1044; omslag
          - Afhandeling van subsidieaanvragen voor diverse projecten., 1989 - 1991; 1045; omslag
          - Diverse remigratieprojecten in diverse landen., 1990 - 1994; 1046; pak
        - Scholing ten behoeve van aspirant-emigranten, 2.3.2.5.3
          - Gemengde Commissie Onderwijs Nederland-Turkije en Nederland-Marokko., 1987 - 1989; 1047; pak
        - Financiën, 2.3.2.5.4
          - Financiële afwikkeling van remigratieregelingen aan remigranten., 1985 - 1986; 1048; omslag
          - Financiële afwikkeling van remigratieregelingen:, 1985 - 1988; 1049; pak
            - Financiering van de basisregeling
            - Verschil in cijfers tussen de begroting 1986 en de regeling
            - Overeenkomst tussen de Staat en SVB inzake uitbetaling van uitkeringen ingevolge de Experimentele Remigratieregeling 1985
            - Uitvoeringskosten
            - Vergaderingen
            - Akkoord met de verrekening n.a.v. herziening van de pensioenbedragen AOW
            - Overleg met de minister van Financiën
          - Sociale voorzieningen met betrekking tot remigranten., 1985 - 1988; 1050; omslag
        - Vervoer, 2.3.2.5.6
          - Vervoersaangelegenheden ten aanzien van remigranten., 1985 - 1988; 1051; omslag
            Opmerkingen: Code dossier 09.991.33
          - Visumverstrekking aan remigranten., 1987 - 1988; 1052; omslag
    - Emigratie en remigratie naar de verschillende landen, 2.3.3
      - Algemeen, 2.3.3.1
        - Status van de emigrant in het immigratieland naar aanleiding van de ondertekening van de emigratieovereenkomsten met Brazilië, Australië en Nieuw-Zeeland., 1950 - 1952; 1053; omslag
        - Ontvangst en verstrekking van statistische gegevens met betrekking tot emigratie., 1952 - 1987; 1054-1057; 1 pak en 3 omslagen
          - - Argentinië, - Brazilië; - Canada; - Rhodesië; - Verenigde Staten; - Zuid-Afrika. 1952 - 1965; 1054
          - - Argentinië, - Australië; - Brazilië; - Canada; - Nieuw-Zeeland; -Verenigde Staten; - Nederlandse Antillen; - Suriname; - Zuid-Amerikaanse landen. 1966 - 1973; 1055; pak
          - - Australië, - Canada; - Suriname; - Zuid-Afrika; - Verenigde Staten. 1974 - 1980; 1056
          - - Australië, - Canada; - Zuid-Afrika; - Verenigde Staten. 1979 - 1987; 1057
        - Emigratiemogelijkheden naar Brits-Guyana, Cuba, Peru, Suriname, Tanganyika en Trinidad., 1953 - 1969; 1058; pak
        - Repatriëring vanuit diverse landen., 1953 - 1980; 1059-1060; 1 omslag en 1 pak
          - - Brazilië, - Canada; - Nieuw-Zeeland; - Verenigde Staten van Amerika; - Zuid-Afrika. 1953 - 1965; 1059; pak
          - - Australië, - Canada; - Pretoria; - Zimbabwe. 1971 - 1980; 1060
        - Overeenkomsten en verdragen:, 1956 - 1983; 1061; omslag
          - Bilaterale verdragen met betrekking tot migratie; overzicht van het Internationaal Arbeidsbureau
          - Internationale Arbeidsorganisatie (IAO); toepassing van de verdragen met Nederland tot en met 1982
          - Chili
          - Federatie van Rhodesia en Nyasaland
        - Dubbele belastingaangelegenheden., 1957 - 1985; 1062-1063; 1 pak en 1 omslag
          Ook wel withholding tax genoemd.
          - - Nieuw-Zeeland, - Australië; - Rhodesia; - Zuid-Afrika; - Canada. 1957 - 1968; 1062; pak
          - - Canada, - Aftrekbaarheid van de AOW/AWW-premie voor belastingsdoeleinden; - Australië; - Overeenkomst Nederland - Nieuw-Zeeland tot het vermijden van dubbele belasting en het voorkomen van het ontgaan van belasting met betrekking tot belastingen naar het inkomen. 1971 - 1985; 1063; omslag
        - Kredietverlening; betalingen van rente en aflossingen via de ambassades., 1962 - 1973; 1064-1065; 1 pak en 1 omslag
          - - Algemeen, - Australië; - Brazilië; - Canada; - Nieuw-Zeeland. 1962 - 1968; 1064; 1 pak
          - - Algemeen, - Brazilië. 1969 - 1973; 1065; omslag
        - Algemene overzichten inzake diverse immigratielanden, opgesteld naar aanleiding van dienstreizen:, 1968 - 1972; 1066; pak
          - Nieuw-Zeeland
          - Rhodesië
          - Verenigde Staten
          - Zuid-Afrika
          - Argentinië
          - Australië
        - Aangelegenheden inzake paspoorten en visa:, 1974 - 1986; 1067; omslag
          - Indonesië
        - Onderzoek naar kenmerken en motieven van emigranten naar Australië, Canada en Nieuw-Zeeland., 1979 - 1982; 1068-1074; 1 pak, 1 omslag, 1 stuk en 4 delen
          - Algemeen. 1979 - 1982, 1068-1069
            - Correspondentie. 1979 - 1981, 1068; pak
              Bevat tevens stukken betreffende een onderzoek door de Erasmus Universiteit inzake retourmigratie van Nederlanders uit Australië, Nieuw-Zeeland en Canada.
            - Opname van het onderzoek in het Steinmetzarchief. 1982, 1069; omslag
          - Rapporten. 1980 - 1981, 1070-1074
            - Onderzoeksrapport door de NV van de Nederlandse Stichting voor Statistiek. 1980, 1070-1071
              - Deel I: tekstrapport. 1980, 1070; deel
              - Deel II: uitkomsten van het onderzoek onder emigranten in tabelvorm. 1980, 1071; deel
            - Onderzoeksrapport door het Instituut Psychologisch Marktonderzoek bv (IPM). 1980, 1072-1073
              - Deel I: tekstrapport. 1980, 1072; deel
              - Deel II: citaten. 1980, 1073; deel
            - Eindrapport 'Inpakken en wegwezen?'. 1981, 1074; stuk
      - Argentinië, 2.3.3.2
        - Algemeen, 2.3.3.2.1
          - Organisatie en personeelsaangelegenheden van het emigratieapparaat in Argentinië, 2.3.3.2.1.1
            - Jaarverslagen van de emigratieattaché te Buenos Aires., 1950 - 1956; 1075-1076; 1 pak en 1 omslag
              - 1950-1956, 1075; pak
              - 1954-1955, 1076; omslag
            - Instructies voor de emigratieattachés., 1951 - 1966; 1077; omslag
            - Organisatie van het emigratieapparaat in Argentinië., 1951 - 1969; 1078; omslag
            - Functiewaardering en taakomschrijving van het personeel van het emigratieapparaat in het buitenland., 1952 - 1953; 1079; omslag
              Oude code: 07.355.511
            - Personeel en personeelsaangelegenheden van het emigratieapparaat in Argentinië., 1956 - 1968; 1080; omslag
              Opmerkingen: Code 08
            - Dienstverband van A.F. Spengler inzake het verlenen van bemiddeling, voorlichting en advies aan de kolonisten ten behoeve van een goed verloop van het proces van zelfstandigwording van de kolonie Alo., 1965 - 1968; 1081; omslag
          - Beleid, 2.3.3.2.1.2
            - Correspondentie inzake een emigratieovereenkomst., 1946 - 1964; 1082-1083; 2 pakken
              - 1946-1951, 1082; pak
                Handelingen: 134A (134A): 578
              - 1952-1964, 1083; pak
            - Immigratiebeleid van Argentinië., 1952 - 1965; 1084; pak
              Opmerkingen: openbaarheid
            - Emigratieartikel in het handels- en betalingsakkoord tussen Argentinië en de Benelux-landen., 1956 - 1959; 1085; omslag
          - Onderzoek en documentatie, 2.3.3.2.1.3
            - Algemene dossiers inzake emigratiemogelijkheden naar Argentinië., 1946 - 1977; 1086-1087; 1 pak en 1 omslag